【裁判字號】    92,訴,2038
【裁判日期】    920916
【裁判案由】    違反槍砲彈藥刀械管制條例
【裁判全文】
臺灣臺中地方法院刑事判決                        九十二年度訴字第二三八號
    公  訴  人  臺灣臺中地方法院檢察署檢察官
    被      告  乙○○
    指定辯護人  本院公設辯護人  丙○○
右列被告因違反槍砲彈藥刀械管制條例案件，經檢察官提起公訴（（九十二年度偵字
第一二二三四號），本院判決如左：
    主  文
乙○○未經許可，持有手槍，處有期徒刑年陸月，併科罰金新臺幣捌萬元，罰金如
易服勞役，以新臺幣玖佰元（即銀元參佰元）折算壹日，扣案之捷克CZ廠製七五型口
徑九MM制式半自動手槍壹枝（含彈匣），沒收。
    事  實
一、乙○○綽號「阿丁」，於民國（下同）九十二年六月十三日淩晨一時三十分許，
    至臺中市○○區○○里○○○路○段六十四之四號「金錢豹酒店金山店」一樓Ｃ
    ３包廂內獨自一人消費，約於同日凌晨三時三十分離開包廂，要到另一包廂尋找
    友人，經過Ｂ１包廂時，為甲○○所丟出之酒杯擲中胸部，因甲○○自稱是竹聯
    幫戰堂份子，並大罵三字經，且揚言要向乙○○開槍等語，乙○○心生不滿本欲
    上前毆打教訓甲○○，但甲○○已先行離開，只得再返回Ｃ３包廂內獨自喝酒。
    約過十五分鐘後乙○○自行離去，適見甲○○在酒店門口左側停車場出口處徘徊
    ，思及甲○○先前之羞辱，而甲○○並無道歉之意，怒火中燒，意圖報復，遂前
    往臺中市西屯區○○○街與四川西一街口附近一處廢棄鐵皮屋外樹欉內，取出先
    前傅錦盛（已於八十九年初遭人槍擊死亡）所藏放之屬於槍砲彈藥刀械管制條例
    第四條第一項第一款所管制之捷克CZ廠製七五型口徑九MM制式半自動手槍一枝（
    含彈匣，下同）及制式九０子彈子彈八顆，未經許可，而持有該槍、彈。旋於同
    日凌晨四時十分許，返回金錢豹酒店金山店，見甲○○仍未離開，即上前搭在甲○○肩膀上，佯稱：「我就是你要找的阿西」云云（乙○○綽號「阿丁」，佯稱
    「阿西」，係為避免事後被報復），要甲○○跟其走，此時因甲○○已不勝酒力
    ，乃隨同乙○○行經酒店地下停車場走約五十公尺，至右側收費停車場時（現場
    圖參照），甲○○咆哮說：「你想怎麼樣．．．．．．」，乙○○見狀，基於普
    通傷害之單一犯意，持槍朝甲○○雙腳接續射擊五發，致甲○○受有右側股骨開
    放性骨折、左側脛骨骨折之傷害（傷害部分未據告訴，且已於九十二年七月八日
    以七十萬元和解）後逃逸，將槍、彈再藏置於前開樹欉內。嗣於九十二年六月十
    七日凌晨一時許，乙○○在其犯罪未被發覺前，至臺中市警察局第六分局刑事組
    向偵查員丁○○自首犯罪經過，並願接受裁判，且帶同偵查員至前揭樹欉中取出
    前開手槍一枝及子彈三顆（鑑驗時試射均已擊發，僅餘彈殼）。
二、案經臺中市警察局第六分局報請臺灣臺中地方法院檢察署檢察官偵查起訴。
    理  由
一、訊據被告乙○○對於右揭事實自首坦承不諱，核與被害人甲○○（未告訴）陳述
    被害情節及證人戊○○（即「金錢豹酒店金山店」坐檯小姐）、呂德強（即被害
    人甲○○之友人）所證述之情節大致相符，並有扣案如事實欄所載之物足資佐證
    ，而扣案之槍、彈經送鑑定結果，認送鑑九０手槍一枝（槍枝管制編號00000000
    00號），研判係捷克CZ廠製七五型口徑九MM制式半自動手槍，機械性能良好，可
    擊發同口徑子彈，具殺傷力，送鑑制式九０子彈三顆，均係口徑九MM制式子彈，
    具殺傷力，此有內政部警政署刑事警察局九十二年八月五日刑鑑字第０九二０一
    四六七九一號函及所檢附之該局九十二年八月四日刑鑑字第０九二０一一六四七
    八號槍彈鑑定書各一份在卷可憑，此外，並有被害人甲○○遭槍擊之血褲相片二
    幀、現場圖一份、警方現場取槍彈之照片三張及驗傷診斷書一份等附卷足憑，事
    證至臻明確，被告乙○○犯行洵堪認定。
二、核被告乙○○所為，係犯槍砲彈藥刀械管制條例第七條第四項、第十二條第四項
    之未經許可持有槍、彈罪。其以一持有槍、彈行為，而觸犯上開二罪名，屬想像
    競合，應從一重之槍砲彈藥刀械管制條例第七條第四項之未經許可，持有手槍罪
    處斷。又被告乙○○於有偵查權之機關或公務員發覺其為犯嫌前，亦即在其犯罪
    未發覺前，向該管公務員即承辦之偵查員丁○○自首坦承其為犯罪者及犯罪經過
    ，並報繳前開其持有之全部槍、彈，且願接受裁判等情，亦經證人即台中市警察
    局第六分局偵查員丁○○  到庭結證屬實，應依槍砲彈藥刀械管制條例第十八條
    第一項前段之規定減輕其刑。爰審酌被告乙○○犯罪之動機僅係因細故即持制式
    手槍連開五發槍傷被害人，惡性匪淺，危害社會治安甚鉅，不宜輕縱，然犯案當
    時被告乙○○係在盛怒之下，一時失慮，致罹重典，犯後自首犯罪並接受裁判，
    犯罪目的、手段、品行尚佳，並無不良前科，此有台灣台中地方法院檢察署刑案
    資料查註紀錄表一份在卷可按、所生危害及犯罪後坦認罪愆，頗具悔意，且犯罪
    後迄今已與被害人甲○○達成民事和解，取得諒解，此亦有和解書一份在卷可考
    ，犯後態度尚佳，等一切情狀，量處如主文所示之刑，罰金部分並諭知易服勞役
    之折算標準，以資懲儆。扣案之捷克CZ 廠製七五型口徑九MM制式半自動手槍一
    枝（含彈匣）為違禁物，不問屬於犯人與否，應依法併予宣告沒收之。至於另扣
    案之制式九０子彈三顆，因送請鑑驗時試射均已擊發，僅餘彈殼，已非屬違禁物
    ，爰不依法併予宣告沒收之，附此敘明。
據上論斷，應依刑事訴訟法第二百九十九條第一項前段、槍砲彈藥刀械管制條例第七
條第四項、第十二條第四項、第十八條第一項前段、刑法第十一條前段、第五十五條
、第四十二條第二項、第三十八條第一項第一款、現行法規貨幣單位折算新臺幣條例
第二條、罰金罰鍰提高標準條例第二條，判決如主文。
中      華      民      國    九十二    年      九      月     十六     日
                                        臺灣臺中地方法院刑事第四庭
                                            法  官      洪  俊  誠
右正本證明與原本無異。
如不服本判決，應於判決送達後十日內向本院提出上訴狀，上訴於臺灣高等法院臺中
分院(須附繕本)。
                                            書記官      胡  美  娟
中      華      民      國    九十二    年      九      月     十六     日
附錄論罪科刑實體法條文：
槍砲彈藥刀械管制條例第七條：
未經許可，製造、販賣或運輸火砲、肩射武器、機關槍、衝鋒槍、卡柄槍、自動步槍
、普通步槍、馬槍、手槍或各類砲彈、炸彈、爆裂物者，處死刑、無期徒刑或七年以
上有期徒刑；處徒刑者，併科新台幣三千萬元以下罰金。
未經許可，轉讓、出租或出借前項所列槍砲、彈藥者，處無期徒刑或五年以上有期徒
刑，併科新台幣一千萬元以下罰金。
意圖供自己或他人犯罪之用，而犯前二項之罪者，處死刑或無期徒刑；處徒刑者，併
科新台幣五千萬元以下罰金。
未經許可，持有、寄藏或意圖販賣而陳列第一項所列槍砲、彈藥者，處五年以上有期
徒刑，併科新台幣一千萬元以下罰金。
第一項至第三項之未遂犯罰之。
槍砲彈藥刀械管制條例第十二條：
未經許可，製造、販賣或運輸子彈者，處一年以上七年以下有期徒刑，併科新台幣五
百萬元以下罰金。
未經許可，轉讓、出租或出借子彈者，處六月以上五年以下有期徒刑，併科新台幣三
百萬元以下罰金。
意圖供自己或他人犯罪之用，而犯前二項之罪者，處三年以上十年以下有期徒刑，併
科新台幣七百萬元以下罰金。
未經許可，持有、寄藏或意圖販賣而陳列子彈者，處五年以下有期徒刑，併科新台幣
三百萬元以下罰金。
第一項至第三項之未遂犯罰之。
槍砲彈藥刀械管制條例第十八條：
犯本條例之罪自首，並報繳其持有之全部槍砲、彈藥、刀械者，減輕或免除其刑；其
已移轉持有而據實供述全部槍砲、彈藥、刀械之來源或去向，因而查獲者，亦同。
前項情形，於中央主管機關報經行政院核定辦理公告期間自首者，免除其刑。
前二項情形，其報繳不實者，不實部分仍依本條例所定之罪論處。
犯本條例之罪，於偵查或審判中自白，並供述全部槍砲、彈藥、刀械之來源及去向，
因而查獲或因而防止重大危害治安事件之發生者，減輕或免除其刑。拒絕供述或供述
不實者，得加重其刑至三分之一。


司法院資訊處製作；財團法人民間司法改革基金會備份。
